【裁判字號】    97,簡上,85
【裁判日期】    970403
【裁判案由】    妨害自由等
【裁判全文】
臺灣板橋地方法院刑事判決              97年度簡上字第85號
上  訴  人
即  被  告  乙○○
上列上訴人即被告因妨害自由等案件，不服本院96年度簡字第73
01號中華民國96年12月11日第一審判決（聲請簡易判決處刑案號
：96年度偵字第24235 號），提起上訴，本院管轄之第二審合議
庭判決如下：
    主  文
上訴駁回。
    事  實
一、乙○○因於民國94年間與戊○○競選臺北縣土城市市長期間
    涉及妨害名譽事件，經戊○○提起侵權行為損害賠償訴訟，
    法院判決乙○○應向戊○○賠償金錢並在報紙上刊登道歉啟
    事，嗣戊○○於上開民事判決確定後代為履行，而在96年7
    月24日發行之報紙上刊登乙○○之道歉啟事。詎乙○○（時
    任土城市市民代表）知悉後，心生不滿，竟基於公然侮辱之
    犯意，於96年7 月24日中午，利用戊○○（時任土城市市長
    ）率領土城市公所主管在址設臺北縣土城市○○路○ 段257
    號「古都餐廳」與市民代表聚餐之機會，在不特定多數人得
    以共見共聞之上址餐廳內，以「幹你娘」等語辱罵戊○○；
    另基於恐嚇之犯意，向戊○○恫稱：「我要去你家堵你」、
    「我要在20天內要你的命」等語，以此加害生命、身體之事
    恐嚇戊○○，致生危害於安全。
二、案經戊○○訴由臺北縣政府警察局土城市局報請臺灣板橋地
    方法院檢察署檢察官偵查後聲請以簡易判決處刑。
    理  由
一、訊據被告乙○○固坦承曾於上揭時、地與告訴人戊○○見面
    對話，惟矢口否認有何公然侮辱及恐嚇犯行，辯稱：伊當時
    僅對告訴人說：「你有無貪污，社會自有公論，不然大家一
    起去大墓公發誓」，並沒有罵髒話，也沒有恐嚇告訴人云云
    。惟查：上揭事實，業據告訴人戊○○指訴歷歷。且依當時
    在場證人即時任土城市公所政風室主任甲○○於本院審理時
    所述：我記得餐會是12點半開始，約十幾分鐘後，被告才去
    敬酒，他繞到主桌即戊○○坐的那一桌，被告剛開始是敬酒
    ，後來就有大聲吵，爭執時，被告說話很大聲，也有說髒話
    ，就是罵「幹」，……（檢察官問：你於警詢時為何說被告
    有說要拿槍殺死市長，要去市長家堵他，且要在20天內要市
    長的命？）當時我有聽到這些話，在爭吵的十幾分鐘被告說
    了很多，其中就有說到這些話。……戊○○被其他代表勸離
    開之後，被告有出去拿1 支刀進來把玩等語（見本院卷第36
    、37頁）。另證人即時任土城市市民代表丁○○於本院審理
    時證稱：我有聽到被告跟戊○○發生爭吵，我聽到戊○○站
    起來說你罵我、你恐嚇我、我要告你，是丙○○勸戊○○告
    離開。……當時有一位宋代表問被告說你要給戊○○怎麼樣
    ，被告就說我隨時身上都帶刀，然後被告就去機車拿1 把刀
    上來等語（見本院卷第40頁）。又證人即時任土城市市民代
    表丙○○於本院審理時證稱：當天我在「古都餐廳」吃飯，
    我有聽到被告跟戊○○在爭執，我怕他們吵架，我就請戊○○先走，戊○○就走了，我跟著也走了等語（見本院卷第42
    頁）。觀諸上開證詞，再參以被告於本院審理時所供：因為
    告訴人當天登報沒有知會我，所以我覺得不舒服等語（見本
    院卷第35、45頁），顯見被告係因其與告訴人間之妨害名譽
    事件，經法院判決被告應向告訴人賠償金錢並在報紙上刊登
    道歉啟事，嗣告訴人於上開民事判決確定後代為履行，在報
    紙上刊登被告之道歉啟事，致被告心生不滿，始憤而對告訴
    人實行上揭公然侮辱及恐嚇犯行，否則告訴人何以接受勸說
    而提前離席？被告於告訴人離席後，何以賡續持刀張揚？足
    認告訴人之指訴內容信而有徵，洵可採信。雖證人丁○○、
    丙○○均稱當時沒有聽到被告與告訴人之爭吵內容，或係疏
    未注意，或係記憶淡忘所致，尚不足採為有利於被告之依據
    。綜上所述，本案事證甚明，被告犯行均堪認定。至於被告
    聲請調閱現場監視錄影紀錄，姑不論無跡證顯示當時現場有
    錄影設備，本件案發迄今已逾8 個月，縱有錄影紀錄，於未
    經及時保全之情形下，衡情亦已滅失，兼以本案事證已甚明
    確，本院因認無調查之必要，附此敘明。
二、核被告所為，係犯刑法第309 條第1 項之公然侮辱罪及同法
    第305 條之恐嚇罪。所犯上開二罪，犯意各別，行為互殊，
    應予分論併罰。原審以被告罪證明確，審酌被告之素行、犯
    罪之動機、目的、手段及其否認犯行，且未與告訴人達成民
    事和解，犯後態度不佳等一切情狀，各判處拘役30日、40日
    ，並定其應執行刑為拘役50日，如易科罰金，均以新臺幣1
    千元折算1 日，其認事用法均無違誤，量刑亦屬妥適。上訴
    人即被告執持前詞，提起本件上訴，經核為無理由，應予駁
    回。
據上論斷，應依刑事訴訟法第455 條之1 第1 項、第3 項、第36
8 條，判決如主文。
本案經檢察官謝岳龍到庭執行職務。
中    華    民    國    97    年    4     月    3     日
                  刑事第十五法庭  審判長法  官  陳鴻清
                                        法  官  張兆光
                                        法  官  朱嘉川
以上正本證明與原本無異。
不得上訴。
                                        書記官  陳聖儒
中    華    民    國    97    年    4     月    25    日
附錄本案論罪科刑法條全文：
中華民國刑法第309 條：
公然侮辱人者，處拘役或3 百元以下罰金。
以強暴犯前項之罪者，處1 年以下有期徒刑、拘役或5 百元以下
罰金。
中華民國刑法第305 條：
以加害生命、身體、自由、名譽、財產之事，恐嚇他人致生危害
於安全者，處2 年以下有期徒刑、拘役或3 百元以下罰金。


司法院資訊處製作；財團法人民間司法改革基金會備份。
